【裁判字號】    95,聲再,3
【裁判日期】    950724
【裁判案由】    聲請再審
【裁判全文】
臺灣士林地方法院刑事裁定               95年度聲再字第3號
聲  請  人
即受判決人  甲○○
                    （現於臺灣臺北監獄執行中）
上列聲請人即受判決人因偽造有價證券案件，對於本院中華民國
92年10月20日第一審確定判決（91年度訴第692 號），聲請再審
，本院裁定如下：
    主  文
再審之聲請駁回。
    理  由
一、聲請人即受判決人甲○○聲請意旨略以：（一）刑法第201
    條第1 項之偽造有價證券罪，必須以行為人主觀上有行使之
    意圖為要件，然聲請人本件乃僅係出於好奇，本於嬉戲之態
    度而將過期未中獎之公益彩券數字以粗糙手法加以覆蓋，貼
    上新數字，客觀上甚為容易辨識為貼覆之物，況彩券上尚有
    電腦辨識條碼可資辨識真偽，故可見聲請人顯無任何行使之
    意圖。（二）聲請人此等貼覆數字之行為本身，並無從兌換
    彩券發生犯罪之結果，應屬未遂。（三）原判決以聲請人前
    因行使偽造公益彩券案件遭判刑而推論聲請人此次變造公益
    彩券主觀上即有行使意圖，然此二案件為不同之案件，豈能
    加以牽連，混為一談，而為此等率爾推論？
二、按有罪之判決確定後，有左列情形之一者，為受判決人之利
    益，得聲請再審：一、原判決所憑之證物已證明其為偽造或
    變造者。二、原判決所憑之證言、鑑定或通譯已證明其為虛
    偽者。三、受有罪判決之人，已證明其係被誣告者。四、原
    判決所憑之通常法院或特別法院之裁判已經確定裁判變更者
    。五、參與原判決或前審判決或判決前所行調查之法官，或
    參與偵查或起訴之檢察官，因該案件犯職務上之罪已經證明
    者，或因該案件違法失職已受懲戒處分，足以影響原判決者
    。六、因發現確實之新證據，足認受有罪判決之人應受無罪
    、免訴、免刑或輕於原判決所認罪名之判決者，刑事訴訟法
    第420 條定有明文，是再審之聲請人僅能主張上開法定聲請
    再審理由，聲請再審，始屬適法，倘聲請人主張之理由並不
    合乎上開再審要件，僅係針對原確定判決所據以論斷之經驗
    法則，仍執陳詞，重為爭執，即非再審之合法事由，要屬當
    然。
三、經核：本件聲請人聲請狀所載上開聲請意旨，無非均係就原
    確定判決認定其偽造、變造本件公益彩券時，乃係基於供行
    使之用之主觀意圖所根據之證據、經驗法則，執其於前審受
    審時，已經向前審答辯之陳詞，再事爭執而已，並未主張有
    何符合上述法定再審理由之訴訟事實，而原判決業已針對其
    上開辯解，綜合所有卷內書證，證人證詞及相關經驗法則、
    論理法則詳為審認並於判決詳為論斷其憑以認定之理由，揆
    諸前揭說明，聲請人提出本件再審聲請，於法定要件不合，
    顯無理由，自應予駁回。
四、據上論斷，依刑事訴訟法第434 條第1項裁定如主文。
中    華    民    國    95    年    7     月    24    日
                  刑事第三庭審判長法  官  林清吉
                                  法  官  周群翔
                                  法  官  王沛雷
以上正本證明與原本無異。
如不服本裁定應於送達後5 日內向本院提出抗告狀。
                                  書記官  蘇彥宇
中    華    民    國    95    年    8     月    4     日


司法院資訊處製作；財團法人民間司法改革基金會備份。
